【裁判字號】    97,上易,413
【裁判日期】    970630
【裁判案由】    竊盜
【裁判全文】
臺灣高等法院高雄分院刑事判決         97年度上易字第413號
上  訴  人
即  被  告  乙○○
上列上訴人因竊盜案件，不服臺灣高雄地方法院95年度易字第85
5 號中華民國97年3 月7 日第一審判決（起訴案號：臺灣高雄地
方法院檢察署95年度偵字第8704號），提起上訴，本院判決如下
：
     主  文
上訴駁回。
     事  實
一、乙○○意圖為自己不法之所有，於民國94年12月16日11、12
    時許，以不明方式破壞甲○○位於高雄縣鳳山市○○路174
    號住處之門鎖等安全設備而侵入之（侵入住宅部分未據告訴
    ），再竊取屋內甲○○所有之美金100 元、女用手錶1 只、
    0.3 克拉鑽戒1 只；李美衍（甲○○之女）所有之皮包1 只
    （內有身分證、健保卡、汽機車駕照、玉山及聯邦信用卡各
    1 張）；許皓翔（李美衍之子）所有之健保卡1 張及新台幣
    約4,000 元等物，得手後離去。嗣經甲○○發現報警後，經
    警在現場採得多枚指紋並送鑑定後，其中2 枚指紋與乙○○
    之指紋相符，始查獲上情。
二、案經高雄縣政府警察局鳳山分局移送臺灣高雄地方法院檢察
    署檢察官偵查起訴。
    理  由
壹、證據能力部分：按被告以外之人於審判外之陳述雖不符刑事
    訴訟法第159 條之1 至之4 等4 條之規定，而經當事人於審
    判程序同意作為證據，法院審酌該言詞陳述或書面陳述作成
    時之情況，認為適當者，亦得為證據，刑事訴訟法第159 條
    之5 第1 項定有明文。其立法意旨在於傳聞證據未經當事人
    之反對詰問予以核實，原則上先予排除，惟若當事人已放棄
    反對詰問權，於審判程序中表明同意該等傳聞證據可作為證
    據，基於尊重當事人對傳聞證據之處分權，及證據資料愈豐
    富，愈有助於真實發見之理念，且強化言詞辯論主義，使訴
    訟程序得以順暢進行，上開傳聞證據亦具有證據能力。經查
    本件警方於案發後所採指紋經送驗之書面陳述鑑驗書，其性
    質雖屬傳聞證據，又查無符合同法第159 條之1 至之4 等前
    4 條之情形，但經檢察官、被告於審判程序同意將其書面陳
    述作為證據，本院審酌其陳述之內容與待證事實具有關聯性
    ，作為本案之證據亦屬適當，爰認其具有證據能力，而得作
    為本件認定犯罪事實之證據。
貳、認定犯罪之證據及理由部分：
一、訊之被告乙○○矢口否認有何上述加重竊盜之犯行，辯稱：
    94年12月16日當天伊人在台南從事搭鷹架之工作，不可能至
    案發現場行竊云云。
二、惟查，上揭之被害人甲○○住處門鎖遭破壞、侵入竊取財物
    等失竊情節業據證人即被害人甲○○在警詢、偵查、原審審
    理中指證甚詳，又本件案發後經警方於現場3 樓臥室遭翻動
    過之金飾物品蓋上採取得多枚指紋等情，業據證人林章慶於
    原審審理時證述明確（見原審卷第8 頁反面），其中2 枚與
    被告左中指及左食指相符，此有內政部警政署刑事警察局95
    年1 月10日刑紋字第0950003960號鑑驗書1 紙附卷可稽。被
    告對此雖辯稱：伊與被害人甲○○之女兒李美衍係小學同學
    ，曾於16、7 年前去過被害人家2 次，可能因此留下指紋云
    云，惟查，上開採得被告指紋之金飾物品蓋係被害人甲○○
    之媳婦於5 、6 年前與被害人甲○○兒子結婚時所購買，此
    業據證人即被害人甲○○於原審審理中證述明確（見原審卷
    第119 頁），則其上所留下之被告指紋自不可能如被告所稱
    可能係其於16、7 年前去被害人家時所留下。且證人李美衍
    在原審亦證稱：我沒有印象被告曾到過我家，若有同學到我
    家，我應該會記得等語（見原審卷第57、58頁），堪認被告
    此部分辯解自不可採信。
三、又被告所辯稱案發當時伊在台南作搭鷹架之工作一節，雖據
    證人黃綠陽於審理中證稱：94年12月16日當日與被告一起在
    台南林南生立委服務處搭鷹架，因為伊係臨時工，有工作就
    要紀錄，當天伊有記錄，伊係拿工資表簡單紀錄．．．被告
    係於距案發後1 、2 個月，告知伊要查94年12月16日當日行
    蹤，伊就去查詢工資表等語（見原審卷第75頁背面），惟其
    又證稱：臨時紀錄之工資表已經遺失等語（見原審卷第75頁
    背面），則其於審理中證述之內容係依其記憶所述，是否與
    實際之日期有出入之處尚有疑問，況證人黃綠陽又證述稱：
    伊在林南生立委服務處工作僅1 日等語（見原審卷第76頁）
    ，則其所稱之工資表上縱果真有12月16日之記載，惟其記載
    之12月16日究係工作或領錢之日期，記載之日期是否有誤，
    均非無疑問，尚不足以證人黃綠陽之上開證述即為被告確係
    不在場之有利認定。又被告所使用之0000000000號行動電話
    雖在94年12月16日12時20分58秒及28分15秒均有通話紀錄，
    且發話或受話之基地台均在台南市西區，此固有電話通聯紀
    錄1 紙在卷可查（見警卷第20頁），惟被告亦供稱其平日常
    使用之電話另有0000000000號，是上開0000000000號之行動
    電話於94年12月16日當日並非一定係由被告所使用，固亦難
    以上開電話通聯紀錄，認定被告於本件案發當時人在台南地
    區而不可能犯本件竊盜案；被告所辯均係卸責之詞，不足採
    信。綜上，本件罪證已明確，被告上開加重竊盜之犯行堪以
    認定。
四、核被告所為，係犯刑法第321 條第1 項第2 款之毀壞安全設
    備加重竊盜罪。
五、原審因依刑法第321 條第1 項第2 款規定，並審酌被告年輕
    力壯，不思己力取財，破壞他人住處門鎖竊取他人財物，對
    社會治安產生一定危害，所竊取財物價值尚非鉅大，及犯後
    未能坦認犯行等一切情狀，量處被告有期徒刑8 月，又以本
    件被告犯罪時間在96年4 月24日以前，合於減刑條件，爰依
    中華民國96年罪犯減刑條例第2 條第1 項第3 款之規定，減
    其宣告刑2 分之1 為有期徒刑4 月，並諭知易科罰金之折算
    標準（並敘明行為人於犯罪時即95年7 月1 日修正公佈施行
    前刑法第41條第1 項前段規定：「犯最重本刑為5 年以下有
    期徒刑以下之刑之罪，而受6 個月以下有期徒刑或拘役之宣
    告，因身體、教育、職業、家庭之關係或其他正當事由，執
    行顯有困難者，得以1 元以上3 元以下折算1 日，易科罰金
    。」，又其行為時之易科罰金折算標準，廢止前罰金罰鍰提
    高標準條例第2 條前段規定，就其原定數額提高為100 倍折
    算1 日，則本件受刑人行為時之易科罰金折算標準，應以銀
    元300 元折算1 日，經折算為新臺幣後，應以新臺幣900 元
    折算為1 日，惟95年7 月1 日修正公佈施行之刑法第41條第
    1 項前段則規定：「犯最重本刑為5 年以下有期徒刑以下之
    刑之罪，而受6 個月以下有期徒刑或拘役之宣告者，得以新
    臺幣1 千元、2 千元或3 千元折算1 日，易科罰金。」比較
    修正前後之易科罰金折算標準，以95年7 月1 日修正公佈施
    行後之規定，並未較有利於行為人，則應依刑法第2 條第1
    項前段，適用修正前刑法第41條第1 項前段規定定其折算之
    標準等新舊法比較適用意旨）。本院認原判決認事用法均無
    違誤，量刑亦稱妥當，被告上訴意旨矢口否認犯罪，仍執前
    詞指摘原判決不當，上訴並無理由，應予駁回。
據上論斷，應依刑事訴訟法第368條，判決如主文。
本案經檢察官孫小玲到庭執行職務。
中    華    民    國    97    年    6     月    30    日
                刑事第一庭  審判長法  官  郭雅美
                                  法  官  張意聰
                                  法  官  莊崑山
以上正本證明與原本無異。
本件判決不得上訴。
中    華    民    國    97    年    6     月    30    日
                                  書記官  葉淑華
附錄本判決論罪科刑法條：
刑法第321條
犯竊盜罪而有左列情形之一者，處6 月以上、5 年以下有期徒刑
：
一、於夜間侵入住宅或有人居住之建築物、船艦或隱匿其內而犯
    之者。
二、毀越門扇、牆垣或其他安全設備而犯之者。
三、攜帶兇器而犯之者。
四、結夥三人以上而犯之者。
五、乘火災、水災或其他災害之際而犯之者。
六、在車站或埠頭而犯之者。
前項之未遂犯罰之。


司法院資訊處製作；財團法人民間司法改革基金會備份。
